【裁判字號】    90,上易,300
【裁判日期】    900228
【裁判案由】    竊盜
【裁判全文】
臺灣高等法院刑事判決                              九十年度上易字第三號
    上  訴  人  臺灣基隆地方法院檢察署檢察官
    被      告  丙 ○ ○
                乙○○○
                甲    ○
右上訴人因被告竊盜案件，不服臺灣基隆地方法院八十九年度訴字第六三二號，中華
民國八十九年十月三十一日第一審判決（起訴案號：臺灣基隆地方法院檢察署八十九
年度偵字第三五九○號）提起上訴，本院判決如左：
    主  文
原判決撤銷。
丙○○、乙○○○、甲○結夥三人以上、攜帶兇器，竊盜，各處有期徒刑陸月，如易
科罰金，均以佰元折算壹日。均緩刑貳年。
扣案之鐮刀貳把及麻袋袋均沒收。
    事  實
一、丙○○、乙○○○、甲○於民國八十九年八月三十日下午二時許，行經臺北縣瑞
    芳鎮○○○路過港巷時，見巷旁余森所有而為丁○○所管理之竹筍園無人看管，
    竟基於犯意之聯絡，意圖為自己不法之所有，進入園內，由丙○○、乙○○○分
    持其等所有，客觀上能殺害人生命、身體，足為凶器之鐮刀各一把，挖取竹筍共
    約五十五台斤，由甲○負責將竹筍裝入其等所有之三個麻袋內；得手後，尚未及
    離去時，為警據報趕至而當場查獲，並扣得鐮刀二把（麻袋三袋未經扣案）。
二、案經臺北縣警察局瑞芳分局報請台灣基隆地方法院檢察署檢察官偵查起訴。
    理  由
一、右揭事實業據被告丙○○、乙○○○及甲○三人坦承一致，核與被害人余森之媳
    婦即被害人丁○○於原審及本院審理時所述情節相符，並有贓物認領保管單一紙
    及照片八張在卷可稽，足見渠等自白與事實相符，可以採信。其犯行堪以認定。
二、核被告三人所為，均係犯刑法第三百二十一條第一項第三款、第四款之加重竊盜
    罪。查被告行為後刑法第四十一條於九十年一月十日修正公布，該條第一項前段
    規定，犯最重本刑為五年以下有期徒刑以下之刑之罪，而受六個月以下有期徒刑
    或拘役之宣告，因身體、教育、職業、家庭之關係或其他正當事由，執行顯有困
    難者，得以一元以上三元以下折算一日，易科罰金。被告所犯之罪既為最重本刑
    五年以下有期徒刑之刑之罪，自有該法條之適用。
三、原審認被告三人罪證明確予以論科，固非無見，惟原判決認被告丙○○、乙○○
    ○所攜帶之鐮刀並非凶器，本案被告三人共同竊盜並非結夥竊盜，均有未洽。檢
    察官上訴意旨執此指摘原判決不當，為有理由，應由本院將之撤銷改判。爰審酌
    被告之品行、生活狀況、智識程度、犯罪之動機、目的、犯罪所生之危害輕微、
    犯罪後坦承犯行之態度等一切情狀，分別量處如主文第二項所示之刑，並諭知易
    科罰金之折算標準，以示懲儆。又被告三人均素行良好，未曾受有期徒刑以上刑
    之宣告，此有本院被告全國前案記錄表在卷可稽，渠犯罪情節輕微，犯罪所得財
    物非鉅，犯罪後復坦承犯行，且被告三人均年事已高，經此教訓，當知所惕勵，
    而無再犯之虞，是本院認渠三人所宣告之刑，以暫不執行為適當，爰均併予宣告
    緩刑二年，以啟自新。
四、扣案之鐮刀二把及未扣案而未滅失之麻袋三袋，係供犯罪所用，且為被告所有，
    已據彼等供明，應予宣告沒收。
據上論斷，應依刑事訴訟法第三百六十九條第一項前段、第三百六十四條、第二百九
十九條第一項前段，刑法第三百二十一條第一項第三款、第四款、第二條第一項前段
、第四十一條第一項前段、第三十八條第一項第二款、罰金罰鍰提高標準條例第一條
前段、第二條，判決如主文。
本案經檢察官劉斐玲到庭執行職務。
中      華      民      國    九十    年      二      月    二十八    日
                              臺灣高等法院刑事第 十五 庭
                                  審判長法  官  房  阿  生
                                        法  官  胡  泉  田
                                        法  官  雷  元  結
右正本證明與原本無異。
不得上訴。
                                        書記官  梁  雅  華
中    華    民    國     九十     年      三        月         一       日
附錄：本判決論罪科刑法條全文
刑法第三百二十一條犯竊盜罪而有左列情形之一者，處六月以上五年以下有期徒刑：
一、於夜間侵入住宅或有人居住之建築物、船艦或隱匿其內而犯之者。
二、毀越門扇、牆垣或其他安全設備而犯之者。
三、攜帶兇器而犯之者。
四、結夥三人以上而犯之者。
五、乘火災、水災或其他災害之際而犯之者。
六、在車站或埠頭而犯之者。
前項之未遂犯罰之。


司法院資訊處製作；財團法人民間司法改革基金會備份。
